【裁判字號】    98,訴緝,43
【裁判日期】    980921
【裁判案由】    違反槍砲彈藥刀械管制條例等
【裁判全文】
臺灣彰化地方法院刑事判決              98年度訴緝字第43號
公  訴  人  臺灣彰化地方法院檢察署檢察官
被      告  甲○○
                    現另案在臺灣彰化監獄執行中
上列被告因違反槍砲彈藥刀械管制條例等案件，經檢察官提起公
訴（98年度偵緝字第93號、第94號、第95號、第96號、98年度偵
字第1095號、第1750號、97年度偵字第6990號），本院裁定改依
簡式審判程序判決如下：
    主  文
甲○○收受贓物，累犯，處有期徒刑肆月，如易科罰金，以新台
幣壹仟元折算壹日。
    事  實
一、甲○○於民國90年間，因施用第二級毒品安非他命案件，經
    本院彰化簡易庭於90年8月7日，以90年度彰簡字第479號判
    處有期徒刑3月確定，又於91年間，因施用毒品案件，為本
    院於91年11月20日，以91年度訴字第902號判處有期徒刑10
    月確定，2案接續執行至93年3月8日始因縮短刑期假釋出獄
    ，嗣於93年4月7日因假釋期滿未經撤銷假釋而以執行完畢論
    。其後又於93年間，因施用第一級毒品及第二級毒品案件，
    分別於93年12月9日及94年2月24日，經本院以93年度訴字第
    1582號及94年度彰簡字第175號判決，各判處有期徒刑1年及
    有期徒刑5月，並定應執行有期徒刑1年4月確定；復於94年
    間，因施用毒品、詐欺等案件，經本院分別以94年度訴字第
    1057號、94年度彰簡字第173號判決各判處有期徒刑1年2月
    、7月、4月確定，經減刑後，合併定應執行有期徒刑11月，
    與前案接續執行後，甫於96年8月1日縮短刑期執行完畢。詎
    仍不知悔改，復於97年5月31日凌晨3時許，當案外人王稚中
    侵入位在彰化縣彰化市○○街92號乙○○所經營之「櫻日式
    料理店」，竊取現金新台幣5千元、啤酒8箱、烏龍麵1箱、
    MP3 1台、監視器1組等物品後，除所竊得之現金外，將所竊
    得之上開物品堆放在該店大門口時，適逢甲○○撥打電話給
    王稚中，欲返還先前向王稚中所借之車牌號碼U4-9301號自
    用小貨車，王稚中即請甲○○將車輛開至櫻日式料理店附近
    統一超商停放，並請甲○○協助將前開竊得之物品搬到自用
    小貨車上。詎甲○○明知王稚中堆放在櫻日式料理店門口之
    物品，均係王稚中所竊得，仍基於收受贓物之故意，與王稚
    中一起將上開物品搬運至U4-9301號自用小貨車上，並由甲
    ○○駕駛該自用小貨車搭載王稚中離去，王稚中即將上開所
    竊物品交予甲○○收受（起訴書原載為搬運贓物，經比對甲
    ○○與王稚中之說法後，由蒞庭檢察官當庭請求變更起訴法
    條為收受贓物）。後經乙○○報警處理，為警在櫻日式料理
    店內採證，在該店玻璃櫃內水晶球上採得指紋1枚，經內政
    部警政署刑事警察局鑑驗結果，與該局檔存王稚中指紋卡之
    左拇指指紋相符，因而查獲王稚中，經詢問王稚中後，始查
    知上情（王稚中所犯竊盜等罪，另經本院以98年度訴字第58
    4號審結，現經其上訴中）。
二、案經彰化縣警察局彰化分局移送臺灣彰化地方法院檢察署檢
    察官偵查起訴。
    理  由
一、按除被告所犯為死刑、無期徒刑、最輕本刑為3 年以上有期
    徒刑之罪或高等法院管轄第1 審案件者外，於刑事訴訟法第
    273 條第1 項程序進行中，被告先就被訴事實為有罪之陳述
    時，審判長得告知被告簡式審判程序之旨，並聽取當事人、
    代理人、辯護人及輔佐人之意見後，裁定進行簡式審判程序
    ；除簡式審判程序及簡易程序案件外，第1 審應行合議審判
    ，刑事訴訟法第273 條之1 第1 項、第284 條之1 分別定有
    明文。本件被告所犯係死刑、無期徒刑、最輕本刑為3年以
    上有期徒刑或高等法院管轄第1審案件以外之罪，並於本院
    行準備程序時就被訴事實為有罪之陳述，本院合議庭依前揭
    規定，經評議結果，裁定改由受命法官獨任行簡式審判程序
    ，先予敘明。
二、上揭犯罪事實，業據被告甲○○於本院坦白承認，核與證人
    王稚中於本院98年度訴字第584號案中供述之情節大致相符
    ，此外，並有被害人乙○○、證人楊儒順於警詢中之證述、
    監視錄影器翻拍照片10張、現場照片共24張附警卷可參，足
    認被告自白與事實相符。被告犯行堪予認定，應依法予以論
    科。
三、核被告所為，係犯刑法第349條第1項之收受贓物罪。起訴書
    原請求論以同法條第2項之搬運贓物罪，但此與被告及案外
    人王稚中供述之情節顯有出入，故蒞庭檢察官當庭請求變更
    起訴法條為收受贓物，本院審其基本事實同一，爰依刑事訴
    訟法第300條規定之意旨，變更起訴法條為收受贓物罪。又
    被告有上開犯罪事實欄所載之前科紀錄，而於96年8月1日執
    行完畢等情，有其臺灣彰化地方法院檢察署刑案資料查註紀
    錄表及臺灣高等法院被告前案紀錄表各1份附卷可稽，被告
    於受有期徒刑之執行完畢後，5年內故意再犯本件有期徒刑
    以上之罪，為累犯，應依刑法第47條第1項之規定加重其刑
    。爰審酌被告犯罪之動機、目的、方法、手段，其前有多項
    犯罪記錄，品行不佳，及其行為所生之危害、所得利益與其
    犯罪後已坦認犯行，顯有悔意，犯後之態度良好等一切情狀
    ，量處如主文所示之刑，並諭知易服勞役之折算標準。
據上論斷，應依刑事訴訟法第273條之一第1項、第299條第1項前
段、第300條、刑法第349條第1項、第47條第1項、第41條第1項
前段、中華民國刑法施行法第1條之一，判決如主文。
本案經檢察官紀雅惠到庭執行職務。
中    華    民    國    98    年    9     月    21    日
                  刑事第九庭    法      官  葛永輝
以上正本證明與原本無異。
如不服本判決應於收受判決後10日內向本院提出上訴書狀，並
應敘述具體理由。其未敘述上訴理由者，應於上訴期間屆滿後
20日內向本院補提理由書(均須按他造當事人之人數附繕本)
「切勿逕送上級法院」。
告訴人或被害人對於判決如有不服具備理由請求檢察官上訴者，
其上訴期間之計算係以檢察官收受判決正本之日期為準。
中    華    民    國    98    年    9     月    21    日
                                書  記  官  吳曉玟
附錄本案論罪科刑法條全文：
中華民國刑法第349條
（普通贓物罪）
收受贓物者，處 3 年以下有期徒刑、拘役或 5 百元以下罰金。
搬運、寄藏、故買贓物或為牙保者，處 5 年以下有期徒刑、拘
役或科或併科 1 千元以下罰金。
因贓物變得之財物，以贓物論。


司法院資訊處製作；財團法人民間司法改革基金會備份。
